【裁判字號】    95,訴,1036
【裁判日期】    950921
【裁判案由】    強盜等
【裁判全文】
臺灣彰化地方法院刑事判決              95年度訴字第1036號
公 訴 人    臺灣彰化地方法院檢察署檢察官
被    告    戊○○
            午○○
            巳○○
上三人共同
指定辯護人
本      院
公設辯護人  卯○○
上列被告等因強盜等案件，經檢察官提起公訴 (95年度少連偵字
第15、第17、第32號)，本院判決如下：
    主  文
戊○○成年人與少年共同實施連續意圖為自己不法之所有，結夥
三人以上，攜帶兇器，以強暴至使不能抗拒，而取他人之物，累
犯，處有期徒刑拾年，扣案如附表二、三所示之物及竊車工具壹
袋（內含活動板手貳支、梅花板手壹支、內六角板手壹支、十字
螺絲起子貳支），均沒收之。又未經許可，持有爆裂物，累犯，
處有期徒刑陸年，併科罰金新臺幣拾伍萬元，罰金如易服勞役，
以新臺幣壹仟元折算壹日，扣案如附表二所示之物，均沒收之。
應執行有期徒刑拾肆年陸月，併科罰金新臺幣拾伍萬元，罰金如
易服勞役，以新臺幣壹仟元折算壹日。扣案如附表二、三所示之
物及竊車工具壹袋（內含活動板手貳支、梅花板手壹支、內六角
板手壹支、十字螺絲起子貳支），均沒收之。
午○○成年人與少年共同實施連續意圖為自己不法之所有，結夥
三人以上，攜帶兇器，以強暴至使不能抗拒，而取他人之物，處
有期徒刑捌年，扣案如附表二、三所示之物，均沒收之。
巳○○成年人與少年共同實施連續意圖為自己不法之所有，結夥
三人以上，攜帶兇器，以強暴至使不能抗拒，而取他人之物，處
有期徒刑玖年，扣案如附表二、三所示之物及竊車工具壹袋（內
含活動板手貳支、梅花板手壹支、內六角板手壹支、十字螺絲起
子貳支），均沒收之。
    事  實
一、戊○○（民國九十一年間因竊盜、妨害公務案件，經臺灣南
    投地方法院分別判處有期徒刑九月、六月，應執行有期徒刑
    一年二月。上訴後，臺灣高等法院臺中分院就竊盜部分撤銷
    原判決，判處有期徒刑二年，就妨害公務部分駁回上訴，並
    定其應執行刑為有期徒刑二年四月確定。經送監執行，於九
    十四年七月三十一日縮刑期滿執行完畢），竟仍不知悔改，
    夥同午○○、巳○○（八十八年間因懲治盜匪條例案件，經
    臺灣臺中地方法院判處有期徒刑八年六月確定，經送監執行
    ，於九十二年八月二十八日縮短刑期假釋付保護管束出監，
    現仍在假釋期間內，不構成累犯）、陳姓少年（０００年０
    月００日生，其餘真實姓名、年籍詳卷），及姓名、年籍均
    不詳、綽號「黑面」之成年男子等共五人，共同基於意圖為
    自己不法所有之概括犯意聯絡，其犯案方式，係由戊○○、
    巳○○提供事先所竊取之自用小客車及同型車輛之車牌二面
    加以懸掛（該二人所涉加重竊盜犯行，詳如犯罪事實二所述
    ），作為犯強盜案時規避查緝所用，之後由戊○○召集上開
    數人，結夥三人以上一同駕車外出隨機搜尋作案對象，攜帶
    由戊○○所提供客觀上足以危害他人生命、身體，可擊發適
    用子彈，具殺傷力之仿ＢＥＲＥＴＴＡ廠八四型半自動手槍
    製造之槍枝換裝土造金屬槍管及土造金屬槍機而成之改造手
    槍一把（含彈匣一個，槍枝管制編號0000000000
    號）、七點九ｍｍ子彈四顆（其中二顆，業經送鑑定試射完
    畢）；及內有填裝具有破壞性、殺傷力，利用德製ＮＩＣＯ
    牌小型信號彈改造之信號彈五顆之德製ＮＩＣＯ牌信號彈發
    射器一把爆裂物（上開改造手槍、子彈及爆裂物之來源詳如
    犯罪事實三所述），以及渠等所有如附表三所示之犯罪工具
    ，俟鎖定被害目標及作案地點後，即分持客觀上足以危害他
    人生命、身體之兇器下車，以強暴、脅迫，至使被害人不能
    抗拒後，劫取其身上財物，連續為下列犯行：
（一）戊○○召集午○○、巳○○、陳姓少年及「黑面」共五人
      ，於九十五年二月五日凌晨一時五分許，由午○○駕駛如
      附表一編號三所示之車輛（懸掛車牌號碼不詳之車牌二面
      ）搭載其餘四人，在臺中市市區內搜尋作案對象，嗣發現
      女子癸○○單獨一人駕駛車輛，乃予以尾隨，待至００市
      ００區○○路○段０００號前，見癸○○停放車輛下車後
      ，戊○○、巳○○、陳姓少年及「黑面」四人旋即下車，
      由戊○○持上開改造手槍，由「黑面」持鋁質球棒，陳姓
      少年則徒手，一同趨前作勢威嚇癸○○交付身上財物，而
      巳○○則手持木質球棒，上前用力毆打癸○○之頭部、手
      部，致其受有顏面撕裂傷約三公分、右手中指近端指骨骨
      折等傷害（所涉傷害罪嫌部分，未據告訴），至使身心不
      堪毆打、恫嚇，血流滿面並蹲倒在地而不能抗拒之程度後
      ，再由「黑面」上前劫取癸○○所有掉落地面之棕色皮包
      一個（內有現金新臺幣【下同】一萬元、國民身分證一張
      、駕駛執照一張、汽車保險卡一張、國民健康保險卡一張
      、存摺一本及ＩＣ金融卡一張、信用卡一張、行動電話二
      支、ＰＨＳ行動電話一支、手錶一支），得手後將所得金
      錢予以朋分。
（二）隨後，巳○○因故先行離去，戊○○則夥同午○○、陳姓
      少年及「黑面」共四人，復承前開犯意聯絡，由午○○駕
      駛上開車輛搭載其餘三人，在臺中市○○路「海派酒店」
      附近繼續搜尋犯案對象，迄於九十五年二月五日凌晨二時
      二十五分，在該處發現男子丁○○一人落單駕駛車牌號碼
      九Ｖ－五七八八號自用小客車，渠等認為有機可趁乃尾隨
      於後，待至彰化縣彰化市○○里○○路三清宮往東外環方
      向約一百公尺處之偏僻地點，午○○即駕車駛越丁○○所
      駕駛之車輛後，掉頭將該車強行加以攔阻，隨後戊○○、
      午○○、陳姓少年及「黑面」四人乃立即下車，由戊○○
      手持上開改造手槍，由「黑面」持鋁質球棒及上開填裝信
      號彈五顆之信號彈發射器爆裂物，陳姓少年則持木質球棒
      ，一同趨前作勢威嚇丁○○下車，丁○○不從，陳姓少年
      、「黑面」即持球棒打破車窗玻璃後打開車門，並持上開
      槍枝喝令丁○○交付身上財物，致使丁○○身心不堪恫嚇
      而達不能抗拒之程度後，任由戊○○、午○○及「黑面」
      在其身上、車上掠取現金三萬元、國民身分證一張、駕駛
      執照一張、行車執照一張、國民健康保險卡一張、信用卡
      二張、金融卡二張、西裝一套，得手後即將所得財物朋分
      後各自離去。
（三）九十五年二月六日六時三十分許，戊○○復與巳○○、陳
      姓少年及「黑面」共四人，承續前開強盜之犯意聯絡，由
      戊○○駕駛如附表一編號二所示之車輛（另懸掛車牌號碼
      不詳之車牌二面）搭載其餘三人，於臺中市市區內搜尋作
      案對象時，在臺中市西屯區林厝里都會公園南側停車場，
      發現一對情侶即丙○○、何佩怡在該處聊天，戊○○、巳
      ○○、陳姓少年及「黑面」四人隨即下車，由戊○○持上
      開改造手槍，由「黑面」持斧頭，巳○○、陳姓少年則分
      持木質球棒、鋁質球棒，一同趨前作勢威嚇丙○○、何佩
      怡交付身上財物，巳○○、「黑面」並上前動手毆打丙○○之頭部、手部（未有證據證明成傷），至使丙○○身心
      不堪毆打、恫嚇而蹲倒在地，使何佩怡見狀亦心生恐懼，
      而均達不能抗拒之程度，再由「黑面」上前強取丙○○身
      上之手錶一支、何佩怡身上之皮包一個（內有現金一千元
      、國民身分證一張、機車駕駛執照一張、國民健康保險卡
      一張、行動電話二支、存摺一本及提款卡一張），得手後
      將所得財物朋分花用。
二、又戊○○單獨一人，或與巳○○共同基於意圖為自己不法所
    有之概括犯意（各次參與情形，詳如附表一所示），於附表
    一所示之時間、地點，攜帶戊○○所有、質地堅硬、客觀上
    足供兇器使用之竊車工具一袋（內含活動板手二支、梅花板
    手一支、內六角板手一支、十字螺絲起子二支），竊取如附
    表一所示之車輛、車牌，以作為犯強盜案時規避查緝所用。
三、戊○○明知具殺傷力之爆裂物、改造手槍、及其主要組成零
    件、子彈，係屬槍砲彈藥刀械管制條例所管制之物品，非經
    中央主管機關許可，不得任意持有。竟因好奇心使然，欲購
    買作為收藏，基於未經許可而持有手槍主要組成零件，及持
    有可發射子彈具殺傷力之改造手槍、子彈、爆裂物之犯意，
    先於九十四年間某日，藉由電腦上網購物之方式，以三萬元
    之價格匯款後，以寄送方式購得改造手槍半成品一枝（該槍
    枝半成品係仿ＷＡＬＴＨＥＲ廠ＰＰＫ半自動手槍製造槍身
    一枝、土造金屬槍管一枝等手槍主要組成零件，及雷射瞄準
    器一個所組成），而無故持有之。嗣戊○○發現該槍枝僅為
    半成品而不具殺傷力，遂又於九十四年十一月中旬某日，前
    往臺中市第一廣場內，又以四萬元之價格，向真實姓名、年
    籍不詳、綽號「阿呆」之成年男子，購得上開改造手槍一枝
    、子彈十二顆（其中八顆子彈經其射擊完畢，僅扣案四顆，
    其中二顆，又經送鑑定試射完畢），另以三萬元之價格，向
    「阿呆」購得上開填裝信號彈五顆之信號彈發射器一把爆裂
    物，而無故持有之。
四、嗣經警查獲，並扣得如附表二所示違禁物，及被告等所有、
    供犯加重強盜罪所用如附表三所示之物，及被告戊○○所有
    、供犯加重竊盜罪所用之竊車工具一袋（內含活動板手二支
    、梅花板手一支、內六角板手一支、十字螺絲起子二支），
    始知上情。
五、案經彰化縣警察局彰化分局報告臺灣彰化地方法院檢察署檢
    察官偵查起訴。
    理  由
一、訊據被告戊○○、午○○、巳○○等對上開犯行均坦承不諱
    ，核與證人王耀慶、陳姓少年、劉勇德、丁○○、丙○○、
    壬○○、丑○○、庚○○、己○○、辛○○、子○○、辰○○於警詢中之證述，及證人乙○○、丁○○、癸○○、陳姓
    少年、丙○○於偵查中之證述情節相符。此外復有彰化縣警
    察局彰化分局九十五年二月十三、十五、十七日搜索扣押筆
    錄、扣押物品收據、扣押物品目錄表、監視器照片、採證照
    片、內政部警政署刑事警察局九十五年二月八日刑紋字第０
    ９５００１８１８９號鑑驗書一紙、車籍作業系統－查詢認
    可資料四紙、車輛竊盜、車牌失竊作業－查獲車輛認可資料
    七紙、臺中市警察局第六分局受理刑事案件報案三聯單、贓
    物認領保管單五紙、彰化縣警察局彰化分局車輛協尋、車牌
    遺失（尋獲）電腦輸入單、臺中縣警察局車牌遺失通報單、
    內政部警政署刑事警察局九十五年五月十五日刑偵五字第０
    ９５００６９６５６號鑑驗通知書、彰化縣警察局彰化分局
    證物採驗簡易報告、內政部警政署刑事警察局九十五年四月
    四日刑鑑字第０９５００３１０４８號槍彈鑑定書、中國醫
    藥大學附設醫院診斷證明書等附卷可稽，及如附表二、三所
    示之物與竊車工具一袋（內含活動板手二支、梅花板手一支
    、內六角板手一支、十字螺絲起子二支），扣案可資佐證，
    其犯行洵堪認定，應依法論科。
二、刑法第二條第一項規定：行為後法律有變更者，適用行為時
    之法律。但行為後之法律有利於行為人者，適用最有利於行
    為人之法律。被告行為後，刑法第五十六條連續犯之規定，
    業於九十四年二月二日修正公布刪除，並於九十五年七月一
    日施行。因行為後刑法業已刪除連續犯之規定，此刪除雖非
    犯罪構成要件之變更，但顯已影響行為人刑罰之法律效果，
    自屬法律有變更，比較新、舊法結果，仍應適用較有利於被
    告之行為時法律，即修正前刑法之規定論以連續犯。核被告
    戊○○、午○○、巳○○所為如事實欄第一項所載之結夥三
    人以上、攜帶兇器強盜犯行，係犯刑法第三百三十條第一項
    之加重強盜罪；核被告戊○○、巳○○所為如事實欄第二項
    所載之攜帶兇器竊盜犯行，係犯刑法第三百二十一條第一項
    第三款之加重竊盜罪。被告等就上開加重強盜犯行，及被告
    戊○○、巳○○就上開加重竊盜犯行，互有犯意聯絡及行為
    分擔，共同實行犯罪之行為，均為正犯。被告等多次加重強
    盜犯行，及被告戊○○、巳○○多次加重竊盜犯行，均時間
    各自緊接，所犯又係構成要件相同之罪名，顯係各基於概括
    犯意反覆為之，為連續犯，應依修正前刑法第五十六條之規
    定，分別論以連續加重強盜罪、連續加重竊盜罪一罪，並加
    重其刑。又被告午○○、巳○○持有上開改造手槍一把、子
    彈四顆、及內填裝信號彈五顆之信號彈發射器一把爆裂物，
    及被告戊○○、巳○○如事實欄第二項所載攜帶兇器竊取他
    人車輛、車牌之目的，係為實施上開加重強盜犯行所用，是
    被告戊○○、巳○○所犯加重竊盜罪，及被告午○○、巳○○所犯非法持有改造手槍、子彈、爆裂物及被告三人所犯加
    重強盜等三罪間，有方法、目的之牽連關係，雖修正後刑法
    已刪除牽連犯之規定，然修正前刑法第五十五條之規定較有
    利於被告，依刑法第二條第一項前段規定，應適用修正前刑
    法第五十五條之規定，從一重論以加重強盜罪一罪。被告戊○○如事實欄第三項所示之非法持有手槍主要零件、改造手
    槍、子彈、爆裂物之犯行，係犯槍砲彈藥刀械管制條例第十
    三條第四項未經許可持有手槍主要零件罪、第七條第四項未
    經許可持有爆裂物罪、同條例第八條第四項未經許可持有可
    發射子彈具殺傷力之改造手槍罪、及同條例第十二條第四項
    之未經許可持有子彈罪，乃一行為觸犯數罪名之想像競合犯
    ，應依刑法第五十五條之規定從一重論以槍砲彈藥刀械管制
    條例第七條第四項未經許可持有爆裂物罪。被告戊○○自承
    其初始持有上開槍彈、爆裂物之原因係出於好奇收藏，且本
    案並無證據證明其初始持有上開槍彈、爆裂物係為供犯上開
    加重強盜罪所用，故此與上開連續加重強盜罪間，犯意個別
    ，行為互異，應予分論併罰。查被告戊○○有如事實欄所載
    之犯罪紀錄，有臺灣高等法院被告全國前案記錄表可稽，其
    於受有期徒刑執行完畢，五年內再犯本件有期徒刑以上之罪
    ，為累犯。而刑法第四十七條關於累犯之規定，由「受有期
    徒刑之執行完畢，或受無期徒刑或有期徒刑一部之執行而赦
    免後，五年以內再犯有期徒刑以上之罪者，為累犯，加重本
    刑至二分之一」。修正為「受徒刑之執行完畢，或一部之執
    行而赦免後，五年以內故意再犯有期徒刑以上之罪者，為累
    犯，加重本刑至二分之一。第九十八條第二項關於因強制工
    作而免其刑之執行者，於受強制工作處分之執行完畢或一部
    之執行而免除後，五年以內故意再犯有期徒刑以上之罪者，
    以累犯論」。本件被告戊○○所犯連續加重強盜罪，及未經
    許可持有爆裂物罪，係故意再犯有期徒刑以上之罪，經比較
    新、舊法結果，並無有利或不利之情形，爰依修正前刑法第
    四十七條規定加重其刑，並遞加重之。又按成年人與未滿十
    八歲之人共同實施犯罪者，少年事件處理法第八十五條第一
    項雖有加重其刑至二分之一之規定；然九十二年五月二十八
    日公布，同月三十日生效之兒童及少年福利法第七十條第一
    項前段就成年人與少年共同實施犯罪者，亦定有加重其刑至
    二分之一之明文，且同法第一條第二項復設有：「兒童及少
    年福利依本法之規定，本法未規定者，適用其他法律」之優
    先適用規定，是本於後法優於前法之原則，查被告戊○○、
    午○○、巳○○行為當時均係成年人，渠等與行為時未滿十
    八歲之陳姓少年共同實施本件連續加重強盜犯行，應優先適
    用兒童及少年福利法第七十條第一項前段之規定，加重其刑
    ，並遞加重之。爰審酌被告等犯罪之動機、方法、手段、參
    與犯罪之程度、品行、智識程度，暨犯後均坦承犯行，態度
    良好等一切情狀，分別量處如主文所示之刑。而新舊法比較
    適用時，固應就罪刑有關之共犯、未遂犯、想像競合犯、牽
    連犯、連續犯、結合犯，以及累犯加重、自首減輕暨其他法
    定加減原因（如身分加減）與加減例等一切情形，綜其全部
    罪刑之結果而為比較（最高法院九十五年刑事庭第八次會議
    決議第一項第四點參照）。惟若性質上有所差異而無法併存
    比較輕重者，自無從列入整體比較之範疇，例如「易刑處分
    」係「罪名刑期」宣告後之執行問題，「易刑處分」與「罪
    名刑期」間之性質顯然有別，難以同時併存比較輕重，此從
    前開最高法院刑事庭會議決議內容所示應同時併存之比較項
    目，並未包括「易刑處分」，益見其明。是此種情形即應分
    別各自比較其輕重，不生新舊法割裂適用問題。查被告戊○○行為時，刑法第四十二條第二項前段規定：「易服勞役以
    一元以上三元以下折算一日」，而上揭易服勞役折算標準，
    業據修正前罰金罰鍰提高標準條例第二條前段規定，就其原
    定數額提高為一百倍折算一日，則其行為時之易服勞役折算
    標準，應以銀元一百元至三百元折算一日，即新臺幣三百元
    至九百元折算一日。惟九十五年七月一日修正公布施行之刑
    法第四十二條第三項前段規定：「易服勞役以新臺幣一千元
    、二千元或三千元折算一日」，比較修正前、後之易服勞役
    折算標準，以修正後之規定，較有利於被告戊○○，爰依刑
    法第二條第一項但書規定，適用修正後之刑法第四十二條第
    三項前段規定，就被告戊○○諭知罰金如易服勞役，其折算
    之標準。又刑法第五十一條亦於九十四年二月二日修正公布
    ，並於九十五年七月一日施行，修正前刑法第五十一條規定
    ：「數罪併罰，分別宣告其罪之刑，依左列各款定其應執行
    者：」其中第五款規定：「宣告多數有期徒刑者，於各刑中
    之最長期以上，各刑合併之刑期以下，定其刑期。但不得逾
    二十年」。修正後刑法第五十一條第五款規定：「宣告多數
    有期徒刑者，於各刑中之最長期以上，各刑合併之刑期以下
    ，定其刑期。但不得逾三十年」。比較結果，修正後刑法並
    非較有利於行為人，依刑法第二條第一項前段之規定，應依
    修正前刑法第五十一條第五款規定，就被告戊○○部份，定
    其應執行之刑。扣案如附表二所示之物，係屬違禁物，應依
    刑法第三十八條第一項第一款規定，沒收之；扣案如附表三
    所示之物係被告等所有、犯加重強盜罪所用之物，業據其陳
    明在卷，應依刑法第三十八條第一項第二款規定，沒收之。
    扣案之竊車工具一袋，係被告戊○○所有、供其與被告巳○○犯加重竊盜罪所用之物，應依刑法第三十八條第一項第二
    款規定，沒收之。至本案另扣得被告午○○所有之外套及鴨
    舌帽，雖為其犯加重強盜罪時所穿戴，惟僅為生活中之通常
    物品，並非與犯罪有何直接關聯；扣案之紙袋、背包則為證
    人甲○○所有；扣案之ＬＶ牌皮包一個、汽車音響一組，則
    並無證據證明與本案有關；扣案之ＳＩＭ卡四張，依照申領
    時約定條款，所有權則屬各電信公司；扣案之領帶、紅包袋
    、紙張，則為證人丁○○所有；另扣案之七點九mm金屬彈頭
    之土造子彈四顆，其中二顆因送鑑定試射，已無殺傷力，爰
    均不予沒收。而被告午○○雖於警詢、偵查中自白犯罪，供
    述其他共犯之犯罪事證，惟檢察官並未事先同意就其所犯本
    案加重強盜犯行，減輕或免除其刑（見本院卷第七十七頁）
    ，自無證人保護法第十四條之適用，併此敘明。
據上論斷，應依刑事訴訟法第二百九十九條第一項前段，槍砲彈
藥刀械管制條例第七條第四項、第八條第四項、第十二條第四項
、第十三條第四項，兒童及少年福利法第七十條第一項前段，刑
法第十一條前段、第二條第一項前段、但書、第三百三十條第一
項、第三百二十一條第一項第三款、第四十二條第三項前段、第
二十八條、第三十八條第一項第一款、第二款，修正前刑法第五
十六條、第五十五條、第四十七條、第五十一條第五款，判決如
主文。
本案經檢察官寅○○到庭執行職務。
中    華    民    國    95    年    9     月    21    日
                  刑事第二庭    審判長法官     李進清
                                      法官     紀佳良
                                      法官     王昌鑫
以上正本證明與原本無異。
如不服本判決，應於判決送達後十日內向本院提出上訴狀 (須附
繕本)。
告訴人或被害人對於判決如有不服具備理由請求檢察官上訴者，
其上訴期間之計算係以檢察官收受判決正本之日期為準。
中    華    民    國    95    年    9     月    25    日
                                    書記官     陳文俊
附錄本案論罪科刑法條全文：
槍砲彈藥刀械管制條例第7條
未經許可，製造、販賣或運輸火砲、肩射武器、機關槍、衝鋒槍
、卡柄槍、自動步槍、普通步槍、馬槍、手槍或各類砲彈、炸彈
、爆裂物者，處死刑、無期徒刑或7 年以上有期徒刑；處徒刑者
，併科新台幣3千 萬元以下罰金。
未經許可，轉讓、出租或出借前項所列槍砲、彈藥者，處無期徒
刑或 5 年以上有期徒刑，併科新台幣 1 千萬元以下罰金。
意圖供自己或他人犯罪之用，而犯前二項之罪者，處死刑或無期
徒刑；處徒刑者，併科新台幣 5 千萬元以下罰金。
未經許可，持有、寄藏或意圖販賣而陳列第 1 項所列槍砲、彈藥
者，處 5 年以上有期徒刑，併科新台幣 1 千萬元以下罰金。
第 1 項至第 3 項之未遂犯罰之。
槍砲彈藥刀械管制條例第8條
未經許可，製造、販賣或運輸鋼筆槍、瓦斯槍、麻醉槍、獵槍、
空氣槍或第4 條第1 項第1 款所定其他可發射金屬或子彈具有殺
傷力之各式槍砲者，處無期徒刑或5 年以上有期徒刑，併科新臺
幣1 千萬元以下罰金。
未經許可，轉讓、出租或出借前項所列槍枝者，處 5 年以上有期
徒刑，併科新臺幣 1 千萬元以下罰金。
意圖供自己或他人犯罪之用，而犯前二項之罪者，處無期徒刑或
 7 年以上有期徒刑，併科新臺幣 1 千萬元以下罰金。
未經許可，持有、寄藏或意圖販賣而陳列第 1 項所列槍枝者，處
 3 年以上10年以下有期徒刑，併科新臺幣700 萬元以下罰金。
第 1 項至第 3 項之未遂犯罰之。
槍砲彈藥刀械管制條例第12條
未經許可，製造、販賣或運輸子彈者，處 1 年以上 7 年以下有
期徒刑，併科新台幣 500 萬元以下罰金。
未經許可，轉讓、出租或出借子彈者，處 6 月以上 5 年以下有
期徒刑，併科新台幣 300 萬元以下罰金。
意圖供自己或他人犯罪之用，而犯前二項之罪者，處 3 年以上
10 年以下有期徒刑，併科新台幣 700 萬元以下罰金。
未經許可，持有、寄藏或意圖販賣而陳列子彈者，處 5 年以下有
期徒刑，併科新台幣 300 萬元以下罰金。
第 1 項至第 3 項之未遂犯罰之。
槍砲彈藥刀械管制條例第13條
未經許可，製造、販賣或運輸槍砲、彈藥之主要組成零件者，處
 3 年以上10年以下有期徒刑，併科新台幣700 萬元以下罰金。
未經許可，轉讓、出租或出借前項零件者，處 1 年以上 7 年以
下有期徒刑，併科新台幣 500 萬元以下罰金。
意圖供自己或他人犯罪之用，而犯前二項之罪者，處 5 年以上有
期徒刑，併科新台幣 1 千萬元以下罰金。
未經許可，持有、寄藏或意圖販賣而陳列第 1 項所列零件者，第
6 月以上5 年以下有期徒刑，併科新台幣300 萬元以下罰金。第
1 項至第3 項之未遂犯罰之。
兒童及少年福利法第70條
（加重刑法）
成年人教唆、幫助或利用兒童及少年犯罪或與之共同實施犯罪或
故意對其犯罪者，加重其刑至二分之一。但各該罪就被害人係兒
童及少年已定有特別處罰規定者，不在此限。
對於兒童及少年犯罪者，主管機關得獨立告訴。
中華民國刑法第330條
（加重強盜罪）
犯強盜罪而有第 321 條第 1 項各款情形之一者，處 7 年以上有
期徒刑。
前項之未遂犯罰之。
中華民國刑法第321條
（加重竊盜罪）
犯竊盜罪而有左列情形之一者，處 6 月以上、 5 年以下有期徒
刑：
一  於夜間侵入住宅或有人居住之建築物、船艦或隱匿其內而犯
之者。
二  毀越門扇、牆垣或其他安全設備而犯之者。
三  攜帶兇器而犯之者。
四  結夥三人以上而犯之者。
五  乘火災、水災或其他災害之際而犯之者。
六  在車站或埠頭而犯之者。
前項之未遂犯罰之。
  附表一：
 ┌──┬────┬────┬───────┬──────┐
 │編號│  時間  │  地點  │犯罪方法      │所得財物    │
 ├──┼────┼────┼───────┼──────┤
 │ 一 │九十五年│００市０│戊○○一人攜帶│辰○○所有之│
 │    │一月九日│區○○路│竊車工具一袋竊│車牌號碼Ｘ二│
 │    │八時許  │０段００│取            │－０六九０號│
 │    │        │０號前  │              │黑色三陽自用│
 │    │        │        │              │小客車一臺  │
 ├──┼────┼────┼───────┼──────┤
 │ 二 │九十五年│００市０│戊○○一人攜帶│子○○所有之│
 │    │一月十二│區○○路│竊車工具一袋竊│車牌號碼五０│
 │    │日九時許│０００巷│取            │五五－ＬＢ號│
 │    │        │口      │              │白色三陽自用│
 │    │        │        │              │小客車一臺  │
 ├──┼────┼────┼───────┼──────┤
 │ 三 │九十五年│００市０│戊○○、巳○○│壬○○所有之│
 │    │二月二二│區○○路│二人共同攜帶竊│車牌號碼Ｚ二│
 │    │日八時許│與０００│車工具一袋竊取│－三二七三號│
 │    │        │路口    │              │黑色三陽自用│
 │    │        │        │              │小客車一臺  │
 ├──┼────┼────┼───────┼──────┤
 │ 四 │九十五年│００市０│戊○○、巳○○│辛○○所有之│
 │    │二月十三│區○○街│二人共同攜帶竊│車牌號碼五Ｖ│
 │    │日十時許│與００街│車工具一袋竊取│－七七五三號│
 │    │        │口      │              │白色三陽自用│
 │    │        │        │              │小客車一臺  │
 ├──┼────┼────┼───────┼──────┤
 │ 五 │九十五年│００市０│戊○○、巳○○│丑○○所有之│
 │    │二月八日│０區００│二人共同攜帶竊│車牌號碼六Ｌ│
 │    │        │街      │車工具一袋竊取│－五六０一號│
 │    │        │        │              │車牌二面    │
 ├──┼────┼────┼───────┼──────┤
 │ 六 │九十五年│００市０│戊○○、巳○○│己○○所有之│
 │    │二月十二│區００巷│二人共同攜帶竊│車牌號碼Ｍ二│
 │    │日      │０００弄│車工具一袋竊取│－二三九六號│
 │    │        │０號前  │              │車牌二面    │
 ├──┼────┼────┼───────┼──────┤
 │ 七 │九十五年│００市０│戊○○、巳○○│黃篤仁所有之│
 │    │二月十三│區○○路│二人共同攜帶竊│車牌號碼Ｘ七│
 │    │日      │段      │車工具一袋竊取│－０六一九號│
 │    │        │        │              │車牌二面    │
 └──┴────┴────┴───────┴──────┘
  附表二：
 ┌──┬───────────────────────────┬───┐
 │編號│             扣 案 物 品                              │ 數量 │
 ├──┼───────────────────────────┼───┤
 │ 一 │仿ＢＥＲＥＴＴＡ廠八四型半自動手槍製造之槍枝換裝土造金│一把  │
 │    │屬槍管及土造金屬槍機而成之改造手槍（含彈匣一個，槍枝管│      │
 │    │制編號0000000000號）                        │      │
 │    │                                                      │      │
 ├──┼───────────────────────────┼───┤
 │ 二 │七點九mm金屬彈頭之土造子彈                            │二顆  │
 ├──┼───────────────────────────┼───┤
 │ 三 │內有填裝具有破壞性、殺傷力，利用德製ＮＩＣＯ牌小型信號│一把  │
 │    │彈改造之信號彈五顆之德製ＮＩＣＯ牌信號彈發射器爆裂物  │      │
 ├──┼───────────────────────────┼───┤
 │    │仿ＷＡＬＴＨＥＲ廠ＰＰＫ半自動手槍製造槍身一枝、土造金│一把  │
 │ 四 │屬槍管一枝等手槍主要組成零件                          │      │
 │    │                                                      │      │
 └──┴───────────────────────────┴───┘
  附表三：
 ┌──┬────────────────────┬───┐
 │編號│扣  案  物  品                          │ 數 量│
 ├──┼────────────────────┼───┤
 │ 一 │雷射瞄準器                              │ 一個 │
 ├──┼────────────────────┼───┤
 │ 二 │木質球棒                                │ 一支 │
 ├──┼────────────────────┼───┤
 │ 三 │鋁質球棒                                │ 一支 │
 ├──┼────────────────────┼───┤
 │ 四 │撞球桿（二枝）                          │ 一套 │
 ├──┼────────────────────┼───┤
 │ 五 │口罩                                    │ 一付 │
 ├──┼────────────────────┼───┤
 │ 六 │ＪＭＡＳ牌行動電話                      │ 一支 │
 ├──┼────────────────────┼───┤
 │ 七 │斧頭                                    │ 一支 │
 ├──┼────────────────────┼───┤
 │ 八 │榔頭                                    │ 一支 │
 ├──┼────────────────────┼───┤
 │ 九 │黑色玩具手槍（含彈匣一個）              │ 二把 │
 ├──┼────────────────────┼───┤
 │ 十 │皮爾卡登牌行動電話                      │ 一支 │
 ├──┼────────────────────┼───┤
 │十一│ＳＯＮＹＥＲＩＣＳＳＯＮ牌行動電話      │ 一支 │
 │    │                                        │      │
 ├──┼────────────────────┼───┤
 │十二│ＮＯＫＩＡ牌行動電話                    │ 一支 │
 └──┴────────────────────┴───┘


司法院資訊處製作；財團法人民間司法改革基金會備份。
